臺灣高等法院交通事件裁定　　　　　　　　　　　　九十一年度交抗字第七九七號
　　抗　告　人
　　即受處分人　甲○○
右抗告人因違反交通管理處罰條例案件，不服臺灣臺北地方法院中華民國九十一年九
月十日裁定（九十一年度交聲字第四五０號），提起抗告，本院裁定如左：
    主  文
抗告駁回。
    理  由
一、按汽車駕駛人，爭道行駛，於起駛前，不讓行進中之車輛、行人優先通行者，處
    新台幣六百元以上一千八百元以下罰鍰，道路交通管理處罰條例第四十五條第十
    款定有明文。又汽車駕駛人駕駛汽車違反道路交通管理處罰條例第四十五條規定
    者，除依該條款處罰鍰外，並予記違規點數一點，同條例第六十三條第一項第一
    款亦有明文。
二、本件受處分人即異議人甲○○於民國九十年十二月十五日上午八時許，駕駛ＫＵ
    ─六０九六號自用小客車在台北市○○路○段北向南起駛時，其左前葉子板與沿
    同方向行駛之九Ｃ─九七六七號自小客車之右前保險桿相撞，經舉發單位台北市
    政府警察局交通大隊文山一分隊員警到場處理，於九十一年一月十日舉發受處分
    人違反交通管理處罰條例第四十五條第十款汽車駕駛人起駛前，不讓進行中之車
    輛、行人優先通行之規定，受處分人於應到案日期前向原處分機關台北市交通事
    件裁決所陳述不服舉發，經原處分機關調查結果，仍認定受處分人有前述違規行
    為，原處分機關乃依據道路交通管理處罰條例第四十五條第十款、第六十三條第
    一項第一款及違反道路交通管理事件統一裁罰標準表之規定，於九十一年三月十
    一日裁決受處分人罰鍰六百元，並計違規點數一點。
三、受處分人異議意旨略以：當時伊已停在路上，才發現後方來車，應是停駛中未讓
    後車先行，並於原審時辯稱：當時伊已經將車輛駛出停車格，看見前面有小孩，
    不得不停下來，才被九Ｃ─九七六七號自小客車撞擊云云。經查，本件交通事故
    發生時，受處分人所駕駛ＫＵ─六０九六號自小客車並未完全駛出停車位置，僅
    左前車身突出於道路之事實，業據到場處理之員警陳盈輝證述明確，並有道路交
    通事故調查報告表一紙附卷可稽，顯然受處分人所稱當時所駕駛車輛已經駛出停
    車格，伊已停在路上，才發現後方來車，應是停駛中未讓後車先行一節，已屬不
    實。次查，受處分人於員警陳盈輝到場處理時，並未提及係因看見前方有兒童，
    始煞車停止等情，亦據受處分人及證人陳盈輝一致陳述在卷，並核與事故當日所
    製作交通事故談話紀錄表有關受處分人部分，確無有關現場有兒童經過的陳述之
    情形相符，衡諸此項事實之存否，攸關受處分人責任之有無，受處分人若確因保
    護兒童緊急煞車而遭後車追撞，斷無不將此重要事實告知到場處理員警之可能，
    受處分人此項辯解，自僅係事後飾卸之詞，不足採信。此外，受處分人上開違規
    肇事之事實，並有九Ｃ─九七六七號自小客車駕駛人王國樑之交通事件談話紀錄
    表在卷可資佐證。
四、綜上所述，本件肇事原因為受處分人爭道行駛，起駛前，不讓行進中之車輛優先
    通行，受處分人所辯，顯屬卸責之詞，不足採信。原審以受處分人之異議為無理
    由，駁回其異議，並無違誤，抗告意旨，仍執前詞，主張並未違規，當時是停車
    在先，靜態停車，遭王國樑超速撞及云云，無非為推諉之詞，為無理由，其抗告
    應予駁回。
據上論斷，應依應依道路交通管理處罰辦法第二十六條，刑事訴訟法第四百十二條，
裁定如主文。
中      華      民      國    九十一    年      十  月    二十九    日
                              臺灣高等法院交通法庭
                                  審判長法  官  葉  騰  瑞
                                        法  官  黃  國  忠
                                        法  官  江  國  華
右正本證明與原本無異。
不得再抗告。
                                        書記官  吳  碧  玲
中      華      民      國      九十一   年     十    月      三十一    日
